臺灣高等法院臺南分院刑事裁定
110年度聲再字第18號
聲  請  人  李昆懋


代  理  人  李孟哲律師
上列聲請人因違反性騷擾防治法案件，對於本院109年度上易字
第395號中華民國110年1月21日確定判決，聲請再審，本院裁定
如下：
    主  文
再審之聲請駁回。
    理  由
一、聲請人即被告（下稱聲請人）因違反性騷擾防治法案件，經
    臺灣高等法院臺南分院110年1月21日以109年度上易字第395
    號判處有期徒刑5月，如易科罰金，以新臺幣1千元折算1日
    ，緩刑2年，緩刑期間付保護管束確定（下稱原確定判決）
    ；數次提出再審書狀，經本院傳喚聲請人到庭訊問後，聲請
    人表明民國110年10月13日刑事陳報三狀所列之精神鑑定及
    台中榮民總醫院診斷證明書乙份先行捨棄（本院卷第191頁
    ），先予辨明。
二、聲請意旨略以：有關本件新證據部分，經聲請人確認，除引
    用聲請再審狀所列之證據作為新證據外，並將部分案發時公
    車監視器之影像截圖，併列為新證事，茲說明如下：
(一)新證據一：購買票品證明書及快捷郵件執據各乙份均作為新
    證據。待證事實為：聲請人經父母帶被告至台中榮民總醫院
    精神科接受評估與心理衡鑑，經診斷為思覺失調症，有台中
    榮民總醫院於110年1月18日開立之診斷證明書（經捨棄列為
    新證據），原確定判決於110年1月21日宣判，為此，被告於
    取得診斷證明書時，立即具狀陳明上開情事，並請求原審斟
    酌，於當日往台中市之郵局以快捷郵件方式將上開診斷證明
    書郵寄鈞院，此有購買票品證明單及快捷件執據列為新證據
    。
(二)新證據二，即再審卷第75頁（即公車監視器顯示時間2019年
    10月31日17:43:08）、第85頁（即公車監視器顯示時間2019
    年10月31日17:43:12），及第103頁（監視器顯示時間17:43
    :12）、第107頁（17:43:14）、第109頁（17:43:14）、第1
    13頁（17:43:16）至第133頁（17:44:08）之監視器截圖，
    共16張，為原確定判決卷宗所無，亦未經原判決調查審酌，
    爰將上開16張截圖照片列為新證據；聲請勘驗該監視器錄影
    檔案，以查明聲請人於月台上、上公車前、上公車後是否有
    以身體貼緊A女之背部，及聲請人是否有以身體碰觸A女之臀
    、腰等部位。
(三)新證據三，傳喚A女到庭作證。待證事項：1.查明A女之身高
    為何。2.查明身高183公分之聲請人，若自後貼近A女時，聲
    請人之胯下是否會碰觸到A女臀部、腰部？
(四)綜上，符合刑事訴訟法第420條第1項第6款新證據，據此聲
    請再審。
三、有罪之判決確定後，因發現新事實或新證據，單獨或與先前
    之證據綜合判斷，足認受有罪判決之人應受無罪、免訴、免
    刑或輕於原判決所認罪名之判決者，為受判決人之利益，得
    聲請再審；又上開新事實或新證據，指判決確定前已存在或
    成立而未及調查斟酌，及判決確定後始存在或成立之事實、
    證據，修正後刑事訴訟法第420條第1項第6款、第3項定有明
    文。此之新證據，以該證據是否具有「未判斷資料性」而定
    其新規性，應先於證據確實性，優先審查；如係已提出之證
    據，經原法院審酌捨棄不採者，即不具備新規性；倘提出所
    主張之新事實或新證據，單獨或與先前之證據綜合判斷，倘
    無法產生合理懷疑，不足以動搖原確定判決所認定之事實者
    ，亦無准予再審之餘地。經查：
(一)原確定判決認定聲請人有該判決事實所載：「先於108年10
    月31日下午5時49分許，在嘉義市○○路與○○路口嘉義客運BRT
    公車○○路口站（以下稱○○路口站）月臺，利用公車即將駛進
    月臺，A女背對甲○○站在月臺上準備搭乘公車，而疏於防備
    、抗拒之際，將身體緊貼A女背部，以身體碰觸A女臀、腰等
    部位，以此方式對A女為性騷擾得逞，隨即為A女發覺有異，
    轉頭朝右後方查看，並將身體向右側挪動，甲○○始將其伸出
    之左腳收起，前傾身體往後站直，而未繼續緊靠A女。嗣於
    公車到站停妥後，A女隨即上車，甲○○跟隨A女之後登上公車
    ，A女走往公車後方站定，甲○○則在公車內前後來回走動，
    並於同日下午5時52至54分間之某時許，自公車後方往前方
    走動，行經A女背後時，趁A女疏於注意而不及抗拒之際，以
    其身體碰觸A女臀、腰部位後，再繼續前行離開A女。」等犯
    行，已敘明：㈠依證人A女於偵查中及原審具結證述大致相符
    ；㈡前開指證指訴，有下列證據補強：⒈嘉義市政府警察局第
    ○分局○○所偵查報告、A女自行拍攝被告於公車上之照片、公
    車監視錄影光碟翻拍照片、被告進出嘉義火車站超商及車站
    內錄影翻拍照片、被告搭乘火車為警盤查影像照片、被告騎
    乘之機車及電子票證照片、被告使用一卡通電子票證刷卡紀
    錄及交易紀錄、性騷擾事件申訴書、嘉義BRT公車路線圖等
    在卷。⒉且第1次碰觸A女之經過情形，有案發時A女與被告搭
    乘之公車行車紀錄器錄影光碟可稽，業經原審於審理時勘驗
    光碟屬實，並製有勘驗筆錄存卷可參（見原審卷第92至93頁
    ）。⒊第2次以身體碰觸A女之經過情形，雖因公車上並無拍
    攝全部車內影像之錄影設備，亦說明A女於公車上再度遭被
    告性騷擾後，立即拍攝被告影像照片（見警卷第17頁、18頁
    上方照片），乃其在被告搭上公車後，自車輛後方往前移動
    過程中，遭被告第2次性騷擾後短時間內拍攝；⒋由公車上之
    監視鏡頭錄影畫面，可見A女第1次感覺遭被告性騷擾後，回
    頭查看，雖發現被告面無表情，且A女因受驚嚇而往右跨步
    移動，被告原將左腳伸出欲往前行，見A女舉動，始將伸出
    之左腳收回，前傾身體站直，並將臉轉往左上方等情狀，及
    勘驗司機上方監視器所攝錄之影像，可知被告於搭乘公車期
    間，確實如A女所述在公車走道來回前後走動，然一般人搭
    乘公車時，除非有走動之必要，否則鮮少在公車行進間於公
    車內四處走動，以避免公車行駛中發生意外受傷，此由監視
    器影像內其他乘客多尋找位置乘坐或站立後即不再任意走動
    等情狀佐證；㈢並就被告辯稱180公分，如果依照告訴人所述
    的方式，被告應該要蹲下才有可能如告訴人所述方式碰到她
    的腰部或臀部，經法院當庭以相近身高之助理比對勘驗，被
    告站立時之胯下、大腿部位，無須蹲下即可碰觸到上開本院
    助理之腰部或臀部等情；㈣綜合認定，被告確有以身體碰觸A
    女臀、腰部位之性騷擾行為，被告所辯並無可採，經核已詳
    細說明認定聲請人本案犯行之理由及判斷之依據，形式上並
    無違反論理及經驗法則。
(二)新證據一部分：聲請人提出之購買票品證明書及快捷郵件執
    據各乙份等新證據，雖具新規性；僅證明聲請人經台中榮民
    總醫院於110年1月18日開立之診斷證明書，經由快捷寄送，
    而於原確定判決於110年1月21日宣判時仍未送達；然聲請人
    經本院訊問後，確認此次聲請並不主張有精神疾病問題，因
    而捨棄精神鑑定及診斷證明書之調查，此部分新證據之證明
    力即因該捨棄而失所附麗，無論單獨或先前證據綜合判斷，
    仍不足以動搖原確定判決所認定之事實。
(三)新證據二部分：聲請人主張本院卷內第75頁（即公車監視器
    顯示時間2019年10月31日17:43:08）、第85頁（即公車監視
    器顯示時間2019年10月31日17:43:12），及第103頁（監視
    器顯示時間17:43:12）、第107頁（17:43:14）、第109頁（
    17:43:14）、第113頁（17:43:16）至第133頁（17:44:08）
    之監視器截圖，共16張，為勘驗截圖所無；然查：
　⒈原確定判決已依原審法院勘驗裝設於司機座位上方監視器光
    碟，詳述被告第一次碰觸告訴人之經過，自監視器鏡頭往公
    車前方車門方向拍攝畫面顯示，畫面時間108年10月31日【1
    7時43分5秒】起（錄影畫面顯示時間較實際時間慢，勘驗錄
    影內容所述為畫面顯示時間），公車緩緩駛進○○路站月臺，
    由公車玻璃門可看到A女著學校運動服背書包獨自站立於最
    靠近月臺邊緣，低頭注視手上所持行動電話，左側站立數名
    面對面談話之同校學生，同日下午5時43分6秒被告穿過該數
    名談話之同校學生往A女左後方移動並站定，身體右半邊緊
    靠A女身體左後半邊，A女見公車將停稍往前移動，被告亦跟
    隨在後身體往前挪動，同日下午5時43分7秒至11秒，公車停
    止車門打開，A女往右後方轉頭，被告再往前移動伸出左腳
    ，A女身體往右側移動與被告拉開距離，僅左腳下方出現於
    畫面中，被告原欲繼續往前移動，見狀將左腳縮回，前傾身
    體往後站直，抬頭將臉轉向左上方，A女於同日下午5時43分
    12秒至14秒，踏上公車階梯後感應刷卡往走道後方行走，被
    告隨A女後方上車等過程；並製有勘驗筆錄存卷可參（見原
    審卷第92至93頁）；新證據二之監視器截圖畫面其中前5張
    （即公車監視器顯示時間2019年10月31日17:43:08、17:43:
    12、17:43:12、17:43:14、17:43:14），雖未經原審截圖附
    卷，然已均在原審勘驗監視器時間之內，實際上已由原審經
    勘驗程序調查其內容，且其勘驗結果與前開新證據二前開5
    張之畫面，經本院形式調查比對，內容並無扞格之處。
　⒉至於新證據二之監視器截圖畫面其中後11張（17:43:16至17:
    44:08），該11張畫面時間之過程，係自右上方監視器拍攝
    ，經本院調閱原審勘驗筆錄（見原審卷第92至93頁），已詳
    載：「...右上方錄影畫面於顯示之錄影時間108年10月31日
    下午5時43分5秒時(錄影畫面顯示時間較實際時間慢，本段
    所述時間均為錄影顯示時間)，公車緩緩駛進○○路站月臺，.
    ..告訴人於同日下午5時43分12秒至14秒，踏上公車階梯後
    感應刷卡往走道後方行走，被告隨告訴人後方上車，於同日
    下午5時43分15秒左右感應刷卡跟在告訴人後方往車內後側
    移動直至離開畫面，緊接被告之後為1名與告訴人同校女學
    生、1名與告訴人不同校男學生及3名與告訴人同校女學生陸
    續上車。被告於同日下午5時44分1秒自車後往前走進入畫面
    右上角，同日下午5時44分2秒被告將手提袋放置公車置物區
    ，同日下午5時44分8秒往車後走離開畫面」等旨，並非未經
    調查；其勘驗結果與前開新證據二之11張畫面，據本院形式
    調查比對，內容並無扞格之處。
　⒊況原確定判決據A女之指訴，比對原審勘驗筆錄，就被告第1
    次碰觸A女之經過情形，詳述：「錄影光碟內容與A女所述情
    節互核一致，且監視錄影畫面中可明顯看出A女在公車門開
    啟之際，有轉頭查看後方及往右跨步之動作，核與其所述遭
    被告性騷擾而受驚嚇轉頭查看並往右移動避開之情節相符，
    其反應直接而真實，足認A女證述信而有徵，堪以採取。起
    訴書雖指被告第1次對A女為性騷擾時間乃108年10月31日下
    午5時50分許，然由被告持用之一卡通使用紀錄顯示，被告
    案發當日於○○路口站搭乘公車感應刷卡上車時間為當日下午
    5時49分40秒，公車所裝設位於司機上方監視器錄影畫面顯
    示，被告是公車靠站之際公車門開啟瞬間對A女為第1次性騷
    擾行為，則被告第1次以身體碰觸A女時間應在其上車刷卡前
    ，由上開勘驗筆錄記載可知A女轉頭向右一步與被告刷卡感
    應時間相差約4秒，足可斷定被告第1次以身體碰觸A女之時
    間應是108年10月31日下午5時49分許」等理由，並無違反經
    驗法則及論理法則之處。
(四)新證據三部分，即聲請傳喚A女到庭查明A女之身高為何、及
    查明身高183公分之聲請人，若自後貼近A女時，聲請人之胯
    下是否會碰觸到A女臀部、腰部等情；然原確定判決已詳述
    ：證人A女於偵查中具結證稱：我認為是被告故意用身體一
    部分碰我，因為被告都是從我後面碰我，所以我沒有辦法看
    到，被告是用他的肉體碰我，由他站的位置，我認為有可能
    是用他的胯下碰我的等語；可知證人A女未看到被告用身體
    何部位碰觸其腰部或臀部，僅推測被告有可能係用其胯下部
    位碰觸；而經本院（按：本院前審）當庭測量被告身高之結
    果為183公分（有穿鞋），且請本院助理（155公分），站立
    於被告身邊比對結果，被告站立時之胯下、大腿部位，無須
    蹲下即可碰觸到上開本院助理之腰部或臀部，此有勘驗筆錄
    及照片4張存卷足憑，是辯護意旨認被告須蹲下才能碰觸到A
    女之腰部或臀部乙節，洵無足採等旨；本院認為於勘驗之前
    ，被告辯護人已當庭陳明告訴人之身高未及160公分（前審
    卷第216頁），由身高155公分之助理模擬與被告之可能碰觸
    位置，且為被告及辯護人於本院前審所不爭執，原確定判決
    因之據勘驗結果，比對告訴人之指證情節，詳述其所辯並不
    可採之理由，並無違反論理及經驗法則之處。
四、法院依據調查結果，認定事實，對證據何者可採，何者不可
    採之證據，即證據之證明力如何，如無違反經驗法則、論理
    法則，係屬法院依自由心證判斷之職權，並非聲請再審之事
    由，法院對證據之評價，縱與再審聲請人所持相異，並非對
    於足以動搖判決認定事實結果之新證據，本件自難徒憑再審
    聲請人己見，恣意對案內證據持相異之評價，逕認為具有再
    審事由。從而，再審聲請人所舉聲請再審理由，均與刑事訴
    訟法第420條第1項第6款規定不符，其再審聲請，為無理由
    ，應予駁回。
據上論斷，依刑事訴訟法第434條第1項，裁定如主文。
中　　華　　民　　國　　110 　年　　11　　月　　30　　日
                    刑事第五庭審判長  法  官  蔡廷宜
                                      法  官  蔡川富
                                      法  官  林坤志
以上正本證明與原本無異。
不得抗告。   
　　　　　　　　　　　　　　　  　  　書記官  歐貞妙
中　　華　　民　　國　　110 　年　　11　　月　　30　　日